臺灣高雄地方法院刑事判決　　　　　　　94年度訴字第1507號
公　訴　人　臺灣板橋地方法院檢察署檢察官
被　　　告　甲○○　男　33歲.
上列被告因毒品危害防制條例案件，經檢察官提起公訴（94年度
毒偵字第3086號），本院合議庭裁定由受命法官獨任進行簡式審
判程序，本院判決如下：
    主  文
甲○○施用第1 級毒品，累犯，處有期徒刑拾月。扣案之第一級
毒品海洛因貳包（驗後淨重零點壹捌公克，空包裝重零點公
克），均沒收銷燬之。
    事  實
一、甲○○前因違反肅清煙毒條例案件，先後經臺灣高等法院高
    雄分院以83年度上訴字第1178號、本院以83年度訴字第2687
    號，分別判處有期徒刑3 年2 月、3 年3 月確定，合併執行
    後，於85年11月28日縮短刑期假釋出監，甫於89年11月26日
    假釋付保護管束期滿，未被撤銷假釋而均以執行完畢論。另
    因施用毒品案件，經本院以90年度毒聲字第322 號裁定觀察
    、勒戒後，認有繼續施用毒品之傾向，復經本院以90年度毒
    聲字第736 號裁定令入戒治處所施以強制戒治，嗣經本院以
    90年度毒聲字第409 號裁定停止戒治付保護管束後，於91年
    2 月6 日交付保護管束期滿，而強制戒治執行完畢，由臺灣
    高雄地方法院檢察署檢察官以91年度戒毒偵字第152 號為不
    起訴處分確定。
二、詎甲○○仍不知悔改，基於施用第1 級毒品之犯意，於強制
    戒治執行完畢釋放後5 年內之94年3 月24日14時30分許，在
　　高雄市○○區○○路17巷38號住處，以將第1 級毒品海洛因
    摻於香菸內點燃吸食之方式，施用第1 級毒品海洛因1 次。
    嗣於同年25日13時20分許，在高雄市○○區○○路17巷24號
    前為警查獲其持有第1 級毒品海洛因2 小包（淨重0.18公克
    ，空包裝重0.33公克），經其同意採集尿液送驗後，呈嗎啡
    陽性反應而查悉上情。
三、案經高雄市政府警察局苓雅分局報告臺灣高雄地方法院檢察
    署檢察官偵查起訴。
    理  由
壹、程序方面：
一、按除被告所犯為死刑、無期徒刑、最輕本刑為3 年以上有期
    徒刑之罪或高等法院管轄第一審案件者外，於法院行準備程
    序進行中，被告先就被訴事實為有罪之陳述時，審判長得告
    知被告簡式審判程序之旨，並聽取當事人、代理人、辯護人
    及輔佐人之意見後，裁定進行簡式審判程序；且受命法官行
    準備程序，與法院或審判長有同一之權限；又簡式審判程序
    之證據調查，不受刑事訴訟法第159 條第1 項、第161 條之
    2 、第161 條之3 、第163 條之1 及第164 條至第170 條規
    定之限制，刑事訴訟法第273 條之1 第1 項、第279 條第2
    項前段、第273 條之2 ，分別定有明文。
二、查本件被告甲○○所犯為死刑、無期徒刑、最輕本刑為3 年
    以上有期徒刑以外之罪，且非高等法院管轄第一審之案件，
    其於準備程序就前揭被訴事實為有罪之陳述，經受命法官告
    知簡式審判程序之旨，並聽取當事人之意見後，本院認無不
    得或不宜改依簡式審判程序進行之處，爰依刑事訴訟法第27
    3 條之1 第1 項、第284 條之1 之規定，裁定本件由受命法
    官獨任進行簡式審判程序，合先敘明。
貳、實體方面：
一、上揭事實，業據被告甲○○於警詢、偵查中及本院調查、審
    理時坦承不諱，且被告為警查獲時所採尿液，經送檢驗結果
    ，呈嗎啡陽性反應，有高雄市立凱旋醫院濫用藥物尿液檢驗
    報告及高雄市政府警察局苓雅分局偵辦煙毒、麻藥案件嫌疑
    人尿液採證代碼對照表各1 份附卷可資比對。又扣案之白色
    粉末2 包，送檢驗結果均含第1 級第6 項毒品海洛因成分，
    亦有法務部調查局調科壹字第220020014 號鑑定通知書1 份
    附卷可稽，足認被告之自白與事實相符，洵堪採為論罪科刑
    之依據。次以，被告因施用毒品案件，經本院以90年度毒聲
    字第322 號裁定觀察、勒戒後，認有繼續施用毒品之傾向，
    復經本院以90年度毒聲字第736 號裁定令入戒治處所施以強
    制戒治，嗣經本院以90年度毒聲字第409 號裁定停止戒治付
    保護管束後，於91年2 月6 日交付保護管束期滿，而強制戒
    治執行完畢，由臺灣高雄地方法院檢察署檢察官以91年度戒
    毒偵字第152 號為不起訴處分確定等情，亦有不起訴處分書
    、臺灣高雄地方法院檢察署刑案資料查註紀錄表暨臺灣高等
    法院被告前案紀錄表各1 份在卷可參。從而，被告於前揭強
    制戒治執行完畢釋放後，5 年內再犯毒品危害防制條例第10
    條第1 項之施用第1 級毒品犯行，洵堪認定，本件事證明確
    ，應依法論科。
二、核被告所為，係犯毒品危害防制條例第10條第1 項之施用第
    1 級毒品罪。被告施用第1 級毒品海洛因而持有第1 級毒品
    之低度行為，為其施用之高度行為所吸收，不另論罪。又被
    告前因違反肅清煙毒條例案件，先後經臺灣高等法院高雄分
    院以83年度上訴字第1178號、本院以83年度訴字第2687號，
    分別判處有期徒刑3 年2 月、3 年3 月確定，合併執行後，
    於85年11月28日縮短刑期假釋出監，並於89年11月26日假釋
    付保護管束期滿，未被撤銷假釋而均以執行完畢論，有臺灣
    高雄地方法院檢察署刑案資料查註紀錄表及臺灣高等法院被
    告前案紀錄表各1 份附卷可稽，其5 年內再犯有期徒刑以上
    之罪，為累犯，應依刑法第47條規定加重其刑。爰審酌被告
    施用毒品前經施以強制戒治程序，仍不知戒除毒癮，再次施
    用第1 級毒品，無視於毒品對於自身健康之戕害及國家對於
    杜絕毒品犯罪之禁令，其顯無戒斷之決心，然念及被告於警
    詢、偵查中及本院審理期間均坦承犯行，態度良好，其施用
    毒品並無危害他人，及被告施用毒品之期間、方式及次數等
    一切情狀，量處如主文所示之刑。又扣案之白色粉末2 包（
    驗後淨重0.18公克，空包裝重0.33公克），經送檢驗係第1
    級毒品海洛因，已如上述，為違禁物，爰依毒品危害防制條
    例第18條第1 項前段，不問屬於犯人與否，均沒收銷燬之（
    前開毒品之包裝，因包覆毒品，其上顯留有該毒品之殘渣，
    衡情自難與之剝離，當應整體視之為毒品，連同該包裝併予
    宣告沒收銷燬之），至鑑驗耗用之海洛因既已滅失，自無庸
    宣告沒收銷燬，併此敘明。
據上論斷，應依刑事訴訟法第273 條之1 第1 項、第299 條第1
項前段，毒品危害防制條例第10條第1 項、第18條第1 項前段，
刑法第11條、第47條，判決如主文。
本案經檢察官乙○○到庭執行職務。
中　　華　　民　　國　　94　　年　　6 　　月　　17　　日
                  刑事第九庭    法　官  黃惠玲
以上正本證明與原本無異。
如不服本判決，應於收受送達後10日內向本院提出上訴書狀。
中　　華　　民　　國　　94　　年　　6 　　月　　20　　日
 　　　　　　　　　　　　       書記官  林秀珍
本件論罪科刑法條：
毒品危害防制條例第10條第1項：
施用第1級毒品者，處6月以上5年以下有期徒刑。
